【裁判字號】    89,交上易,749
【裁判日期】    890613
【裁判案由】    過失傷害
【裁判全文】
臺灣高等法院臺南分院刑事判決            八十九年度交上易字第七四九號    Ｇ
      上  訴  人
      即  被  告  丙  ○  ○
      選任辯護人  唐  治  民
右上訴人因過失傷害案件，不服臺灣雲林地方法院八十八年度交易字第一八Ｏ號中華
民國八十九年二月二十九日第一審判決（起訴案號：臺灣雲林地方法院檢察署八十八
年度偵字第三Ｏ二二號），提起上訴，本院判決如左：
      主      文
上訴駁回。
      事      實
一、丙○○係職業聯結車司機，為從事駕駛業務之人，於民國（下同）八十八年二月
    一日上午十一時十分許，駕駛ＸＫ－六七一號聯結車，由西向東行駛，行經雲林
    縣崙背鄉○○村○○路三六五號前，原應注意汽車欲超越同一車道之前車時，須
    先按鳴喇叭二單響或變換燈光一次，前行車減速靠邊或以手勢或右方向燈表示允
    讓後，後行車始得超越。超越時應顯示左方向燈，並於前車左側保持半公尺以上
    之間隔超過，行至安全距離後，再顯示右方向燈駛入原行路線；又汽車行駛時，
    駕駛人應注意車前狀況，並隨時採取必要之安全措施，且依當時天候晴、日間自
    然光線、路面乾燥、無缺陷、無障礙物、視距良好等狀況，並無不能注意之情形
    ，竟疏於注意上開超車之規定及車前狀況，致所駕上開聯結車車身右側擦撞由甲○○所騎後載其妻乙○○在同向右側行駛之ＮＳＥ－０八八號重型機車左側，使
    甲○○、乙○○人車倒地，造成甲○○受有背部挫傷及多處擦傷等傷害，乙○○
    受有右側肋骨骨折合併血胸等傷害。
二、案經甲○○、乙○○訴由雲林縣警察局西螺分局報請臺灣雲林地方法院檢察署檢
    察官偵查起訴。
      理      由
一、訊據上訴人即被告丙○○矢口否認有右開過失傷害之犯行，辯稱：伊駕駛之聯結
    車並未擦撞到甲○○之機車，當時前方有另一部車停在路肩，伊慢慢超車過去後
    ，由後視鏡有見甲○○去追撞開部車，倒下後正在伊車邊，伊即停車予以救至路
    邊云云。經查：右開事實，業據告訴人甲○○、乙○○於原審偵審中指訴綦詳，
    核與證人雷林阿嬌於警訊、原審偵審中證稱：被告所駕聯結車同向欲超伊車，伊
    減速慢行，讓聯結車先行，被害人甲○○所騎機車被該聯結車尾部勾倒，來撞擊
    伊車左後車門等語有吻合之處，復有天主教福安醫院診斷證明書、雲林縣警察局
    道路交通事故調查報告表及現場照片八張在卷足資佐證（見警卷第七頁至第十頁
    ）。按汽車欲超越同一車道之前車時，須先按鳴喇叭二單響或變換燈光一次，前
    行車減速靠邊或以手勢或右方向燈表示允讓後，後行車始得超越。超越時應顯示
    左方向燈，並於前車左側保持半公尺以上之間隔超過，行至安全距離後，再顯示
    右方向燈駛入原行路線；又汽車行駛時，駕駛人應注意車前狀況，隨時採取必要
    之安全措施，道路交通安全規則第一百零一條第三款、第五款及第九十四條第三
    項定有明文。被告丙○○既供承係以駕駛聯結車為職業，自為從事駕駛業務之人
    ，及其於超車前有預見被害人甲○○騎乘機車及證人雷林阿嬌駕車在前，則其於
    超車時自應依上開規定，注意車前狀況及先按鳴喇叭二單響或變換燈光一次，於
    甲○○及雷林阿嬌減速靠邊或以手勢或右方向燈表示允讓後，其車始得超越，並
    於超越時應顯示左方向燈，及與甲○○及雷林阿嬌車左側保持半公尺以上之間隔
    超過，行至安全距離後，再顯示右方向燈駛入原行路線，而依肇事當時天候晴、
    日間自然光線、路面乾燥、無缺陷、無障礙物、視距良好等狀況，並無不能注意
    之情形，被告竟疏於注意上開超車之規定及車前狀況，致聯結車車身右側不慎擦
    撞由甲○○所騎後載其妻乙○○在同向右側行駛之ＮＳＥ－０八八號重型機車左
    側，使甲○○、乙○○人車倒地，分別受有上開傷害，被告顯有過失。又本件送
    請台灣省嘉雲區車輛行車事故鑑定委員會鑑定結果，亦同此認定，有該委員會八
    十八年九月七日嘉鑑字第八八七０一號函所附鑑定意見書一份在卷可稽（見原審
    卷第十九頁至第二十一頁）。而被告之過失行為與被害人之受傷間，復具有相當
    因果關係。故被告上開所辯，顯係事後避重就輕之詞，不足採信。其事證明確，
    犯行洵堪認定。
二、核被告丙○○所為，係犯刑法第二百八十四條第二項前段之業務過失傷害罪。被
    告以一過失行為致告訴人甲○○、乙○○二人受傷，為想像競合犯，爰依刑法第
    五十五條之規定，論以過失傷害罪，並從一重處斷。原審認被告之罪證明確，因
    予適用刑法第二百八十四條第二項前段、第五十五條、第四十一條，罰金罰鍰提
    高標準條例第一條前段、第二條等規定，並審酌被告之素行、犯後態度，過失程
    度等一切情狀，量處被告有期徒刑三月，並諭知易科罰金以三百元折算一日之標
    準。本院經核原判決認事用法及量刑，俱無不合。被告上訴意旨空言否認犯罪而
    指摘原判決有不當之處，為無理由，應予駁回。
據上論斷：應依刑事訴訟法第三百六十八條，判決如主文。
本案經檢察官蘇南桓到庭執行職務。
中    華    民    國      八十九      年      六      月      十三      日
                                  臺灣高等法院臺南分院刑事第一庭
          審判長法官  鄭    文    肅
                                            法官  楊    明    章
                                            法官  王    浦    傑
右正本證明與原本無異。
不得上訴。
                                      法院書記官  張    清    良
中    華    民    國      八十九      年      六      月     十五       日
附錄法條：
刑法第二百八十四條第二項前段：從事業務之人，因業務上之過失傷害人者，處一年
                              以下有期徒刑、拘役或一千元以下罰金。


司法院資訊處製作；財團法人民間司法改革基金會備份。
